臺灣雲林地方法院刑事判決　　　　　　　　　　　　　　九十三年度易字第七一號
　　公　訴　人　臺灣雲林地方法院檢察署檢察官
　　被　　　告　乙○○
右列被告因違反毒品危害防制條例案件，經檢察官提起公訴（九十二年度毒偵字第九
０八號），被告就被訴事實為有罪之陳述，本院聽取當事人之意見後，裁定依簡式審
判程序審理，茲判決如左：
    主  文
乙○○連續施用第二級毒品，處有期徒刑壹年貳月。
扣案之第二級毒品安非他命壹包（驗後淨重零點壹伍公克）、吸食器壹組均沒收銷燬
之。
    事  實
一、乙○○前因施用第二級毒品案件，經台灣彰化地方法院以八十七年度毒聲字第一
    ０八五號裁定送觀察、勒戒，認有繼續施用毒品之傾向，再由該院以八十七年度
    毒聲字第一四二三號令入戒治處所強制戒治，期滿後由臺灣彰化地方法院檢察署
    檢察官於民國八十八年十一月十五日，以八十八年度戒毒偵字第一二０號不起訴
    處分確定後，復因施用毒品案件，經本院於九十年四月三十日以九十年度易字第
    二九三號判處有期徒刑七月確定，又另因施用毒品案件，經本院於九十一年八月
    八日以九十一年度易字第三一一號判處有期徒刑十月確定。詎仍不知悔改，復於
    九十二年八月間起至同年九月二日晚間七時三十分止，在雲林縣西螺鎮埤頭里十
    鄰埤頭七六之二號住處以將安非他命置於燈泡內燒烤吸食之方式，連續施用第二
    級毒品安非他命數次。嗣於九十二年九月二日十九時四十分，因其母張美月報警
    而為警在上開住處查獲，並扣得第二級毒品安非他命一小包（驗後淨重０點一五
    公克）及吸食器一組。
二、案經雲林縣警察局西螺分局報告臺灣雲林地方法院檢察署檢察官偵查起訴。
    理  由
一、本件被告所犯為死刑、無期徒刑、最輕本刑三年以上有期徒刑及高等法院管轄第
    一審案件以外之罪，並經被告於準備程序進行中，就前揭被訴事實為有罪之陳述
    ，經法官告知簡式審判程序之旨，並聽取公訴人、被告及辯護人之意見後，合議
    庭認為適宜，依刑事訴訟法第二百七十三條之一第一項之規定，裁定進行簡式審
    判程序，合先敘明。
二、右揭犯罪事實，業據被告於本院審理時供承不諱，而被告於九十二年九月二日為
    警查獲後，經採集尿液送驗結果，確實呈現甲基安非他命陽性反應，此有雲林縣
    警察局西螺分局查獲煙毒、麻管嫌犯尿液送檢真實姓名對照表、雲林縣衛生局九
    十二年十二月二十二日編號第0000000號煙毒尿液檢驗成績書各一份附卷
    可參。再扣案之毒品一包經送驗結果，確係安非他命，此亦有法部調查局九十二
    年十月二十二日調科壹字第０９２６２６１４４３０號檢驗通知書一份附卷可佐
    。此外，復有吸食器一組扣案足資佐證。堪認被告上開施用安非他命之自白，應
    與事實相符。被告前因施用第二級毒品案件，經台灣彰化地方法院以八十七年度
    毒聲字第一０八五號裁定送觀察、勒戒，認有繼續施用毒品之傾向，再由該院以
    八十七年度毒聲字第一四二三號令入戒治處所強制戒治，期滿後由臺灣彰化地方
    法院檢察署檢察官於八十八年十一月十五日，以八十八年度戒毒偵字第一二０號
    不起訴處分確定後，復因施用毒品案件，經本院於九十年四月三十日以九十年度
    易字第二九三號判處有期徒刑七月確定，又另因施用毒品案件，經本院於九十一
    年八月八日以九十一年易字第三一一號判處有期徒刑十月確定，此有台灣高等法
    院被告全國前案紀錄表及台灣高雄地方法院檢察署刑案資料查註紀錄表各一份附
    卷足參，其四犯毒品危害防制條例第十條第二項之罪，事證明確，被告施用第二
    級毒品安非他命之犯行，堪以認定。
三、核被告所為，係犯毒品危害防制條例第十條第二項之施用第二級毒品罪。被告持
    有安非他命後，進而施用，其持有之低度行為應為施用之高度行為所吸收，不另
    論罪。又被告先後施用第二級毒品安非他命之犯行，時間緊接，方法相同，觸犯
    構成要件相同之罪名，顯係基於概括之犯意為之，應依連續犯之規定論處，並加
    重其刑。爰審酌被告前多次施用毒品，素行不佳，經勒戒、觀察及強制戒治程序
    ，仍未能戒絕毒品，屢次再犯相同之罪，足見其戒毒意志不堅，本不宜寬貸，其
    犯後復坦承犯行，態度良好等一切情狀，量處如主文所示之刑。又毒品危害防制
    條例於九十二年七月九日修正經總統公布並自公布後六個月施行，亦即自九十三
    年一月九日起施行，而毒品危害防制條例第十條之規定並未修正，自無庸比較新
    舊法而適用現行法，附此敘明。
四、按沒收為從刑之一種，且與主刑有其從屬關係。如行為後，法律有所變更，但主
    刑之法定最高度及最低度刑，與修正前之舊法完全相同，或僅沒收之從刑規定有
    所更易，主刑未修正時，則沒收部分，固不生比較問題。依從新之原則，皆應適
    用修正後之法律（最高法院八十八年第五次刑事庭會議決議參照）。而毒品危害
    防制條例第十條有關施用第一級毒品之罪名及法定刑度，於九十二年七月九日修
    正時並無任何變更，已如前述，惟有關同條例第十八條之沒收規定有所更易，依
    上揭說明有關沒收部分，自不生比較問題，依從新之原則，皆應適用修正後之毒
    品危害防制條例第十八條之規定宣告沒收。經查：扣案之安非他命一包（驗後淨
    重０‧一五公克）經送驗結果，確係毒品危害防制條例第二條第二項第二款所稱
    之第二級毒品安非他命，業如上述，另吸食器一組，係專供被告施用毒品之器具
    ，均應依修正後毒品危害防制條例第十八條第一項前段規定宣告沒收並銷燬之（
    至鑑驗耗用之毒品，既已滅失，無庸再為沒收銷燬諭知）。公訴人於起訴書中載
    明應依刑法第三十八條第一項第二款之規定宣告沒收，尚有誤會，附此敘明。
五、檢察官移送併辦（九十三年度毒偵字第二六五號）意旨略以：被告於九十三年二
    月二十一日十九時許，在上開住處施用第二級毒品安非他命，與本件之犯罪事實
    有連續犯之裁判上一罪關係，移送本院一併審理。然查，檢察官移送併辦部分被
    告之犯罪時間係在九十三年二月二十一日，與本件被告之犯罪時間係在九十二年
    八月間至九十二年九月二日止，二者時間相隔將近半年；且被告因本件施用毒品
    案件而於九十二年十一月十日入台中戒治所強制戒治後，因毒品危害防制條例修
    正而於九十三年一月九日出監，是被告應係另行起意，再度施用毒品，被告就上
    開二件犯行既非基於概括犯意為之，自無連續犯之裁判上一罪關係，亦為本件起
    訴效力所不及，既未經起訴，本院自無從併予處理。此部分應退回檢察官，另行
    依法處理，併此敘明。
據上論斷，應依刑事訴訟法第二百七十三條之一、第二百九十九條第一項前段，毒品
危害防制條例第十條第二項、第十八條第一項前段，刑法第十一條前段、第五十六條
，判決如主文。
本案經檢察官甲○○到庭執行職務
中      華      民      國      九十三      年      四      月    六    日
                                        臺灣雲林地方法院刑事第四庭
                                            法  官  吳錦佳
右正本證明與原本無異。
如不服本判決，應於判決送達後十日內向本院提出上訴狀( 應附繕本 )。
                                            書記官  王淑美
中      華      民國      九十三      年      四      月    六    日
附錄本判決論罪科刑法條：
毒品危害防制條例第十條
施用第一級毒品者，處六月以上五年以下有期徒刑。
施用第二級毒品者，處三年以下有期徒刑。
